臺灣臺北地方法院交通事件裁定        100年度交聲字第428號
原處分機關  臺北市交通事件裁決所
異  議  人
即受處分人  蕭益訓
上列受處分人因違反道路交通管理處罰條例案件，對於臺北市交
通事件裁決所100 年3月25日所為之裁決（北市裁罰字第裁22-C0
0000000號）聲明異議，本院裁定如下：
    主  文
異議駁回。
    理  由
一、原處分意旨略以：異議人即受處分人蕭益訓於民國100年1月
    7日下午6點54分左右，將其所有之3076-ER 號自用一般小客
    貨車停放於臺北市○○區○○街旁，為新北市政府警察局交
    通警察大隊員警以在顯有妨礙他車通行處所停車，逕行製單
    舉發（北警交字第C00000000 號），因而依道路交通管理處
    罰條例第56條第1 項第5 款規定，裁處罰鍰新臺幣（下同）
    900元。
二、異議理由略以：異議人所停放之被舉發地點旁，尚可供其他
    大型車輛通行，並無妨礙他車通行，況所停放之位置並未劃
    設紅黃線，亦未設立禁停標誌，路面亦無標繪消防通道之類
    禁停文字，且該處所往來通行車輛稀少，亦與委託民間拖吊
    作業之相關規定不符云云。
三、經查：
（一）按汽車駕駛人停車時，在顯有妨礙其他人、車通行處所停
      車，處600元以上1200元以下罰鍰，道路交通管理處罰條
      例第56條第1項第5款定有明文。
（二）查本件異議人於100年1月7日上下午6點54分左右，將其所
      有之3076-ER號自用一般小客貨車停放於新北市○○區○
      ○街旁之事實，除為異議人不爭執外，並有新北市政府警
      察局海山分局100年1月7日檢附之違規拖吊作業照片3張在
      卷(見本院卷第9頁至第10頁）可憑，堪認屬實。而異議人
      雖辯稱其停放之位置並未劃設紅黃線，亦未設立禁停標誌
      ，路面亦無標繪消防通道之類禁停文字云云，惟查，依前
      開違規拖吊作業照片觀之，異議人前述自用一般小客貨車
      停放之位置左側設有垂直式停車格位，而異議人停放其所
      有之3076-ER號自用一般小客貨車之方式係與該等垂直式
      停車格位垂直，已顯有妨礙停放於該等垂直式停車格之車
      輛進出之虞，異議人所辯已非無疑。次按，白實線設於路
      段中者，用以分隔快慢車道或指示路面範圍；設於路口者
      ，作為停止線；設於路側者，作為車輛停放線；設於同向
      分隔島兩側者，用以分隔同向車流。道路交通標誌標線號
      誌設置規則第149調第1項第1款第3目定有明文。則依前述
      拖吊作業照片觀之，異議人車輛所停放位置旁之白實線用
      以指示路面範圍之車道線，異議人車輛停放之位置乃超越
      車道線而佔用部分道路，已形成障礙物，使其他通行之車
      輛需侵入對向車道方可通行，而受有妨礙，且該處既為供
      人車往來之道路，則不論該處所往來車輛多寡，均無解異
      議人應負在妨礙他車通行處所停車之違規責任，是異議人
      執前詞欲據以主張免責，自無理由，則原舉發單位以受處
      分人有佔用車道，在顯有妨礙他車通行處所停車之違規，
      逕行掣單舉發並執行拖吊即無違誤，本件事證明確，受處
      分人上開違規行為堪以認定，應依法裁罰。
（三）綜上所述，本件異議人確有在前揭時地將其所有之3076-E
      R 號自用一般小客貨車在顯有妨礙他車通行處所停車之違
      規行為，從而原處分機關依前揭道路交通管理處罰條例第
      56條第1項第5款規定，及違反道路交通管理事件統一裁罰
      基準及處理細則所訂之違反道路交通管理事件統一裁罰基
      準表裁處異議人罰鍰900元，核無違誤，本件受處分人之
      異議為無理由，應予駁回。
據上論斷，應依道路交通案件處理辦法第18條，裁定如主文。
中    華    民    國   100    年    7     月    19    日
                        交通法庭法  官  鄭昱仁
上正本證明與原本無異。
如不服本裁定，應於裁定送達後5日內向本院提出抗告狀。
                                書記官  葉宜玲
中    華    民    國   100    年    7     月    19    日